【裁判字號】    99,財管,52
【裁判日期】    990525
【裁判案由】    選任遺產管理人
【裁判全文】
臺灣板橋地方法院民事裁定              99年度財管字第52號
聲  請  人  富邦資產管理股份有限公司
法定代理人  乙○○
上列聲請人聲請對被繼承人甲○○選任遺產管理人事件，本院裁
定如下：
    主    文
選任財政部國有財產局台灣北區辦事處為被繼承人甲○○（女、
民國○○年○ 月○○日生、身分證統一編號：Ｚ000000000號、生前最
後設籍台北縣新莊市○○街59巷11弄5 號8 樓、民國92年7 月16
日死亡）之遺產管理人。
程序費用由被繼承人甲○○之遺產負擔。
    理    由
一、按繼承開始時，繼承人之有無不明，而無親屬會議或親屬會
    議未於一個月內選定遺產管理人者，利害關係人或檢察官得
    聲請法院選任遺產管理人，並由法院依公示催告程序，定六
    個月以上之期限，公告繼承人，命其於期限內承認繼承；又
    被繼承人之所有繼承人均拋棄其繼承權者，亦準用關於無人
    承認繼承之規定，民法第1177條、第1178條第2 項、第1176
    條第6 項定有明文。
二、本件聲請意旨略以：被繼承人甲○○於民國92年6 月20日借
    款新台幣200 萬元、260 萬元，二筆合計460 萬元，並約定
    任何一宗債務不依約清償或攤還本金時，即喪失期限利益，
    其全部債務視為到期。惟被繼承人於92年7 月16日死亡，因
    被繼承人經養父洪金鉗收養，其與生母錢阿甘關係已告停止
    ，喪失其互相繼承之權利，又因收養關係之繼承人張洪素琴
    、洪進福，亦於98年9 月28日拋棄繼承權，故被繼承人之第
    1 、2 、3 順位繼承人均拋棄繼承權，且無第4 順位繼承人
    ，是否仍有應繼承人之人不明，而其親屬會議並未於一個月
    內選定遺產管理人，致聲請人對上開遺產無法行使權利，為
    確保聲請人之權利，爰依民法第1176條第6 項準用第1178條
    第2 項規定，聲請選任財政部國有財產局台灣北區辦事處為
    被繼承人甲○○之遺產管理人等語。
三、查本件聲請人主張被繼承人甲○○於92年6 月20日借款200
    萬元、260 萬元，二筆合計460 萬元，均未清償，被繼承人
    即於92年7 月16日死亡，且查無繼承人等情，業經聲請人提
    出借據影本2 件、本院98年6 月6 日板院輔家科春殷字第03
    7913號函影本、本院99年1 月11日板院輔家潔98年度司繼字
    第1847號函影本、繼承系統表、被繼承人各順位之戶籍謄本
    、債權讓與證明書影本、債權讓與公告影本等件為憑，足堪
    信為真實。
四、本院審酌被繼承人之法定順位之繼承人已全部拋棄繼承，且
    未於法定期限內選定遺產管理人，而被繼承人之財產亟待適
    當管理為是，準此，依法選任財政部國有財產局台灣北區辦
    事處為被繼承人甲○○之遺產管理人。
五、依非訟事件法第157 條，裁定如主文。
中    華    民    國    99    年    5     月    25    日
                  家事法庭  法  官  黃惠瑛
以上正本係照原本作成。
如對本裁定抗告須於裁定送達後10日內向本院提出抗告狀。
中    華    民    國    99    年    5     月    25    日
                            書記官  張美玉

司法院資訊處製作；財團法人民間司法改革基金會備份。
